臺灣臺南地方法院民事裁定　　　　　　 96年度財管字第113號
聲　請　人　台灣歐利克股份有限公司
法定代理人　乙○○○
　　　　　　　　　　　送達代.
上列聲請人聲請為被繼承人丙○○指定遺產管理人事件，本院裁
定如下：
    主      文
選任財政部國有財產局臺灣南區辦事處臺南分處為被繼承人丙○
○之遺產管理人。
聲請程序費用新臺幣壹仟元由被繼承人丙○○之遺產負擔。
    理      由
一、按繼承人均拋棄其繼承權者，準用關於無人承認繼承之規定
    ，民法第一千一百七十六條第六項定有明文。又繼承開始時
    ，繼承人之有無不明者，由親屬會議於一個月內選定遺產管
    理人，並將繼承開始及選定遺產管理人之事由，向法院報明
    ；無親屬會議或親屬會議未於前條所定期限內選定遺產管理
    人者，利害關係人或檢察官，得聲請法院選任遺產管理人，
    民法第一千一百七十七條、第一千一百七十八條第二項分別
    定有明文。揆諸前揭規定意旨，於繼承人皆拋棄其繼承權，
    無人繼承時，亦應許利害關係人聲請法院選任遺產管理人，
    俾為遺產之處置。
二、本件聲請意旨略以：被繼承人丙○○（男，民國○○○年○
    月○○○日生，身分證統一編號：Ｚ000000000號
    ，生前最後住所：臺南縣新營市○○里○○鄰○○街二四○
    號）於九十六年六月十一日發現死亡，其法定繼承人皆已依
    法拋棄繼承，且親屬會議亦未於繼承開始後一個月內選定遺
    產管理人。又被繼承人丙○○生前與聲請人間占有車輛強制
    執行事件業經臺灣桃園地方法院以九十六年度執五字第三八
    七七○號受理在案，是聲請人與被繼承人丙○○間有利害關
    係而為利害關係人，為免聲請人無法行使權利，爰聲請鈞院
    裁定選任被繼承人丙○○之遺產管理人等語。
三、經查：聲請人主張之前開事實，業據提出臺灣桃園地方法院
    民事執行處九十六年十月七日桃院木執九十六年執五字第三
    八七七○號通知函影本一件、臺灣臺南地方法院家事法庭九
    十六年九月十日南院雅家寅九十六年度繼字第一三八九號函
    影本一件、除戶謄本一件為證，且經本院依職權調取本院九
    十六年度繼字第一三八九號拋棄繼承聲請事件卷宗核閱綦詳
    ，是聲請人之主張堪信為真實。又查被繼承人丙○○死亡後
    ，其法定繼承人皆已依法拋棄繼承權經本院准予備查，且未
    準用民法第一千一百七十七條之規定選定遺產管理人，而被
    繼承人丙○○生前與聲請人間占有車輛強制執行事件現仍由
    桃園地方法院民事執行處處理中，故聲請人以利害關係人之
    身分聲請選任被繼承人丙○○之遺產管理人，核與上開規定
    並無不合，應予准許。
四、按公示催告期限屆滿，無繼承人承認繼承時，其遺產於清償
    債權，並交付遺贈物後，如有剩餘，歸屬國庫；又按非公用
    國有財產以財政部國有財產局為管理機關，民法第一千一百
    八十五條、國有財產法第十二條分別定有明文。查本件被繼
    承人丙○○之法定繼承人皆已依法拋棄繼承權經本院准予備
    查，復未準用民法第一千一百七十七條之規定選定遺產管理
    人，且經本院函詢被繼承人丙○○之原繼承人即其父母、姊
    姊、弟弟等人，渠等均無擔任被繼承人丙○○之遺產管理人
    之意願，足徵被繼承人丙○○之原繼承人對被繼承人丙○○
    遺產之處置已漠不關心；又查被繼承人丙○○之遺產，倘無
    人承認繼承時，將於清償債權，交付遺贈物後，歸屬國庫，
    為使被繼承人丙○○遺產之處置順利進行，本院認選任財政
    部國有財產局臺灣南區辦事處臺南分處為被繼承人丙○○之
    遺產管理人為適當。
五、依非訟事件法第一百五十七條、第二十四條第一項，裁定如
    主文。
中　　華　　民　　國　　96　　年　　12　　月　　28　　日
                  家事法庭 　 法　官　葉惠玲
以上正本係照原本作成
如對本裁定抗告須於裁定送達後10日內向本院提出抗告狀
中　　華　　民　　國　　96　　年　　12　　月　　28　　日
                              書記官　鄭秀美
